臺灣臺南地方法院交通事件裁定　　　　　　　　　　九十三年度交聲字第四五一號
　　移
　　受處分人
　　即異議人　甲○○
右列受處分人因違反道路交通管理處罰條例案件，對於交通部公路總局嘉義區監理所
台南監理站民國九十三年八月六日所為之裁決處分（處分案號：嘉監南字第裁七四—
Ｍ00000000號）聲明異議，本院裁定如左：
    主  文
異議駁回。
    理  由
一、聲明異議意旨略以：受處分人即異議人甲○○並不否認有於民國九十二年十二月
    十九日上午七點三十七分許，駕駛車牌號碼２Ｓ－５１８２號自小客車，途經台
    一線與台八十六線路口時，因未加注意而有闖越紅燈之情形，願意接受罰款，惟
    因異議人並未收到舉發違反道路交通管理事件通知單，始未前往繳款，希望可以
    處以最低罰鍰，故提起本件異議。
二、按汽車駕駛人，行經有燈光號誌管制之交岔路口闖紅燈者，處新台幣一千八百元
    以上五千四百元以下罰鍰；並記違規點數三點；道路交通管理處罰條例第五十三
    條、第六十三條第一項第三款分別定有明文。又按送達，不能依行政程序法第七
    十二條、第七十三條規定為之者，得將文書寄存送達地之地方自治或警察機關，
    並作送達通知書兩份，一份黏貼於應受送達人住居所、事務所、營業所或其就業
    處所門首，另一份交由鄰居轉交或置於該送達處所信箱或其他適當位置，以為送
    達；前項情形，由郵政機關為送達者，得將文書寄存於送達地之郵政機關；寄存
    機關自收受寄存文書之日起，應保存三個月；行政程序法第七十四條亦規定甚明
    。
三、經查：
  (一)本件受處分人即異議人甲○○所有車牌號碼２Ｓ－５１８２號自小客車，於九十
    二年十二月十九日上午七點三十七分許，經人駕駛行經台一線與台八十六線路口
    時之設有燈光號誌管制交岔路口時，為警以電腦雷達自動照相儀器測獲該輛自小
    客車有闖紅燈之違規事實，有違規查詢報表一紙、及違規車輛採證相片二張等附
    卷可稽，且為異議人所不爭執。是異議人所有前開自小客車，有於右揭時、地經
    人駕駛行經有燈光號誌管制之交岔路口闖紅燈之違規事實，應可認定。
  (二)前開舉發通知單，業經台南縣警察局交通隊，依據受處分人即異議人甲○○所登
    記之車籍資料，掛號郵寄予異議人，經郵政人員前往投送，因無人受領，而於九
    十三年一月十六日將該函件寄存在該送達地之郵政機關即「成功大學郵局」，業
    已合法送達異議人等情，有台南縣警察局九十三年十月二十六日南縣警交字第０
    九三００六九五八一號函暨所附送達證書一紙在卷足憑。而異議人之車籍地址為
    台南市○區○○路三十之一號三樓，期間並未申請變更地址登記，有交通部公路
    總局嘉義區監理所台南監理站九十三年十月二十五日嘉監南字第０九三００二五
    三五一號函暨所附汽車車籍、異動歷史查詢各一紙在卷可按。異議人雖辯稱：並
    未收受舉發通知單云云。惟按汽車顏色、式樣、輪胎隻數或尺寸、燃料種類、座
    位、噸位、引擎、車架、車身、使用性質或汽車所有人名稱、地址等如有變更，
    均應向公路監理機關辦理登記，道路交通安全規則第二十三條第一項定有明文。
    質言之，公路監理機關就有關車輛監理事項係採形式要件主義，以所登記者為道
    路交通管理之準據，是公路監理機關就有關車輛監理事項（如牌照稅、燃料稅）
    及道路交通管理事件（如違反道路交通管理事件裁決書）自以汽車所有人向該監
    理機關所辦理登記之車籍地址為準，該所登記之車籍地址即為應受送達之處所。
    準此，汽車所有人之車籍地址若未向公路監理機關申請辦理變更登記，則公路監
    理機關依原所登記之車籍地址對汽車所有人為送達者，該送達自屬合法。查本件
    受處分人即異議人甲○○係車牌號碼２Ｓ－５１８２號號自小客車車主，其在監
    理機關所登記之車籍地址為台南市○區○○路三十之一號三樓，期間並無任何辦
    理上開車籍地址變更登記，已如前述，是異議人之車籍地址與前述台南縣警察局
    交通隊郵寄送達之地址，經核並無不同，顯見前開舉發通知單業經合法寄存送達
    生效，故台南縣警察局交通警察隊，就上述交通違規舉發通知單之送達，應係合
    法且適當。是異議人縱然實際上未收到該舉發通知單，而無法在應到案日期前到
    案說明或自動繳納罰款，然仍不影響本件舉發通知單之合法送達。
四、綜上所述，本件受處分人即異議人甲○○所有前述自小客車，於右開時、地經人
    駕駛行經有燈光號誌管制之交岔路口闖紅燈之違規事實，既可認定，則移送機關
    交通部公路總局嘉義區監理所台南監理站乃據此並援引前開道路交通管理處罰條
    例第五十三條及第六十三條第一項第三款等規定，並參酌違反道路交通管理事件
    統一裁罰標準表之相關內容，而裁處異議人罰鍰新台幣五千四百元，並記違規點
    數三點，於法並無不當。從而，本件異議人之異議經核並無理由，應予駁回。
五、據上論斷，應依道路交通案件處理辦法第十九條，裁定如主文。
中      華      民      國      九十四      年      一    月      五    日
                                臺灣臺南地方法院交通法庭
        法  官    洪  榮  家
右正本證明與原本無異。
如不服本裁定應於送達後五日內向本院提出抗告狀（應附繕本）。
                                    書記官    陳  志  德
中      華      民      國      九十四      年      一    月      五    日
